【裁判字號】    91,易,501
【裁判日期】    920715
【裁判案由】    竊盜
【裁判全文】
臺灣宜蘭地方法院刑事判決                          九十一年度易字第五一號
    公  訴  人  臺灣宜蘭地方法院檢察署檢察官
    被      告  庚○○
右列被告因竊盜案件，經檢察官提起公訴（九十一年度偵字第一０六七號），本院判
決如左：
    主  文
本件免訴。
    理  由
一、公訴意旨略以：被告庚○○與被告辰○○（通緝中）共同基於意圖為自己不法所
    有之犯意聯絡，於民國九十一年四月二十日晚間十一時許啟至翌日上午十一時許
    某時止，攜帶足以作為兇器之鐵撬一把、扳手一支，及手電筒一支，以該鐵撬撬
    開毀壞己○○所經營位於宜蘭縣羅東鎮○○路十之三號之「威諾服飾店」之鐵捲
    門後，進入服飾店內竊取五、六百件服飾及新臺幣（下同）約一萬元。嗣於九十
    一年四月二十二日晚間七時三十分許，辰○○駕駛車牌號碼ＵＧ─六七三八號自
    用小貨車搭載庚○○，於國道一號公路南下九十七公里處，為警查獲，並於車上
    查獲己○○所有失竊之服飾十二件，並扣得鐵撬一把、扳手一支及手電筒一支，
    因認被告庚○○共同涉犯刑法第三百二十一條第一項第二款、第三款之攜帶兇器
    毀越門扇竊盜罪嫌等語。
二、按案件曾經判決確定者，應諭知免訴之判決，刑事訴訟法第三百零二條第一款定
    有明文。又訴訟上所謂一事不再理之原則，關於實質上一罪或裁判上一罪，亦均
    有其適用，最高法院六十年台非字第七七號著有判例。
三、訊據被告庚○○矢口否認有何竊盜犯行，辯稱：伊當日係搭被告辰○○的便車才
    被警察查獲，伊確實曾與被告辰○○一起去士林夜市，但沒有進去夜市裡面，查
    獲前三、五天伊就前往臺北，在臺北期間伊曾去西門町找李永明，並去三重幫忙
    友人趙玉玲家中的喪事，案發那幾天伊所使用之0000000000號行動電
    話是友人子○○借去使用，當時子○○人在羅東，伊並沒有回宜蘭地區，不可能
    參與竊盜云云。經查：
（一）右揭事實，業據被害人己○○於警詢中指訴鐵捲門係遭鐵器撬開，而自被告辰
      ○○所駕駛搭載被告庚○○之汽車中所取出之服飾十二件為其所有等語綦詳，
      並有被害人己○○批入服飾之出貨單八張及其出具之贓物認領保管單一紙附卷
      可稽，且有鐵撬一把、扳手一支及手電筒一支扣案可佐。被告辰○○固於警詢
      中先辯稱：服飾係與被告庚○○帶伊至臺北市林夜市購得等語（見警詢卷第二
      頁），然被告庚○○於警詢中即稱：九十一年四月二十日晚間並未到過士林夜
      市，而係在西門町獅子林大樓朋友家打麻將等語（見警詢卷第七頁），二人就
      查獲之服飾來源供詞顯然互有矛盾。雖被告庚○○於偵查中改稱：當日有帶被
      告辰○○至士林夜市口，聽被告辰○○曾提及要買衣服給乾女兒「張瑜涵」云
      云，然被告庚○○於偵查中改稱：九十一年四月十一日當天係前往幫忙友人家
      中之喪事，警詢中所稱至獅子林大樓朋友住處打麻將一事係員警亂寫的云云（
      見偵查卷第八十六頁），後於本院調查中復改稱：當日係去西門町找友人李永
      明云云（見本院九十一年十一月二十八日訊問筆錄），其所辯前後不一，顯係
      卸責、附隨之詞，均不足採信。又被告庚○○所使用門號為00000000
      00號行動電話，於九十一年四月二十日晚間六時二十四分五秒許，曾有在宜
      蘭縣礁溪鄉之發話紀錄，而於同日晚間六時二十八分四十秒許至晚間十一時十
      三分六秒許，均有在宜蘭縣羅東鎮之通話紀錄，其中十一時十三分六秒許之發
      話地點，並在案發地點附近之宜蘭縣羅東鎮○○路附近，之後發話及受話位置
      曾出現於臺北、台南、板橋、桃園、嘉義等地，而另被告辰○○所使用之00
      00000000號，於九十一年四月二十日晚間十時十二分二十一秒許，受
      話位置亦在案發地點附近之宜蘭縣羅東鎮○○路附近，且被告庚○○前揭行動
      電話與被告辰○○前揭行動電話於九十一年四月二十日晚間均有多次在宜蘭地
      區相互間之通話紀錄，此有前揭二門號之行動電話通話紀錄各一件附卷可參，
      顯見被告庚○○及辰○○於案發當時均在宜蘭縣地區活動。雖被告庚○○辯稱
      ：當日將行動電話借予友人子○○使用云云。然證人子○○於本院調查時結證
      稱：渠在農曆過年之後約一個月向被告庚○○借用0000000000號行
      動電話使用，只有借一天一夜，渠有來羅東，沒有去臺南、板橋、嘉義等地，
      渠坐晚上七、八時許的自強號來宜蘭，到達羅東時間約晚間九時許左右，在隔
      天下午三、四時許就還給被告庚○○，渠在火車上都在睡覺，經過礁溪時並沒
      有撥打電話等語（見本院九十一年十二月二十三日訊問筆錄），其證詞與被告
      庚○○所辯迥異，並與被告庚○○所使用之前揭行動電話通話紀錄不符，顯見
      當日前揭行動電話應係被告庚○○自行使用，被告庚○○、辰○○於前揭時間
      確在案發地點附近無訛。況扣案之鐵撬一把，經臺灣宜蘭地方法院檢察署檢察
      官至案發現場實施勘驗，並拉下店面右側小鐵門，以扣案工具比對，確認被撬
      開處與該扣案工具（鐵撬）是否吻合，而發現牆壁之折痕與扣案鐵撬之寬度相
      當吻合，均為一點八公分，此有勘驗筆錄一件及照片六張附卷可參，足認被告
      辰○○、庚○○所駕之車輛中查獲之鐵撬應為本件用以撬開毀壞被害人所經營
      之服飾店鐵捲門之犯案工具。是本件事證明確，被告庚○○前揭竊盜犯行洵堪
      認定。
（二）惟查被告庚○○前曾被訴基於概括犯意，另與詹德奎（另由臺北士林地方法院
      審理）共同基於意圖為自己不法所有之概括犯意聯絡，先於九十年六月二日凌
      晨某時許，由庚○○駕駛Ｅ七—三一一八號自用小客車搭載詹德奎，至臺北市
      ○○路○段三二七號三越茶行，渠等以將窗戶上之冷氣機推入室內之方式，由
      詹德奎自冷氣口逾越安全設備進入夜間無人居住之三越茶行店內，竊取乙○○
      所有或保管之臺灣銀行忠孝分行存摺一本、中國信託商業銀行存摺一本、臺北
      區中小企業銀行雙園分行存摺一本、臺北銀行忠孝分行存摺四本、臺北市銀行
      忠孝分行外匯存摺二本、郵政存簿儲金簿一本、華泰商業銀行存摺四本、臺北
      市第二信用合作社存摺七本、臺北市第二信用合作社代收票據送件簿二本、萬
      泰商業銀行存摺一本、中華民國護照及台胞證各三本（乙○○、丁○○、丙○
      ○）、馬來西亞簽證一張、EQ─1842號行車執照一張、雙鶴企業公司直銷證二
      張、臺灣大學附設醫學院掛號證一張、中國信託商業銀行VISA卡一張（卡號：
      0000000000000000）、中國信託商業銀行金融卡一張（卡號：000000000 0000
      ）、華泰商業銀行古亭分行支票一張 (票號：AA0000 000）、現金新台幣四萬
      元、人民幣三千五百元、日幣七萬元、韓幣十七萬元、美金四百五十元、紀念
      幣八十個（價值八百元）、紀念銀幣（價值一萬元）、手提電腦一台、茶葉二
      百斤、茶具（價值三十萬元）、中國信託商業銀行VISA卡一張（卡號：00000
      00000000000）等物。復於同年月十一日十二時許，循同一模式，由庚○○駕
      駛前揭車輛，搭載詹德奎前往臺北市○○街新生國小，並推由詹德奎潛入該校
      行竊，庚○○則駕車在外等候把風，詹德奎潛入後即至該校美勞專用教室，趁
      四下無人之際，竊取該校老師卯○○所有之皮夾一個（內含卯○○駕照、健保
      卡、華信銀行、台新銀行、富邦銀行信用卡各一張、捷運卡三張（價值一千五
      百元）、公車卡二張（價值六百元）、輕機車行照一張、現金九百元）等物，
      得手後，正欲離去之際，為埋伏之員警當場查獲，並扣得卯○○所有之皮包、
      在詹德奎之住處扣得偽造汽車駕照、行動電話、筆記型電腦、茶葉、外幣、戒
      指、中華民國國民身分證四張等物，另外在庚○○所駕駛之前揭車輛，起出男
      用皮鞋一雙、茶葉十二包（半斤裝）、T字型起子、活動板手、固定板手、斜
      型鉗子、麻布手套、行動電話等物等竊盜犯行，已由臺灣臺北地方法院於九十
      二年一月二十二日以九十一年度易字第五０二號刑事判決認被告庚○○共同連
      續踰越安全設備竊盜，判處有期徒刑十月，後因被告上訴，再經臺灣高等法院
      以被告辯詞無理由而於九十二年四月二十五日以九十二年度上易字第四七五號
      駁回上訴確定，此有臺灣高等法院被告全國前案紀錄表、臺灣臺北地方法院九
      十一年度易字第五０九號、臺灣高等法院九十二年度上易字第四七五號刑事確
      定判決各一件存卷可憑。是被告庚○○本件所為，與前開經判決確定之行為間
      ，時間相近，行為相似，且犯罪時間均在前開確定判決宣示判決前，所犯罪名
      構成要件相同，顯均係基於同一概括犯意反覆實施，具有連續犯之裁判上一罪
      關係無疑，則被告本案犯行應認已為前開確定判決效力所及，爰不經言詞辯論
      ，逕為諭知免訴之判決，用期適法。
四、至檢察官移送併案（臺灣板橋地方法院檢察署九十一年度偵字第二三三０九號、
    臺灣臺東地方法院檢察署九十二年度偵字第二十六號）以：被告庚○○意圖為自
    己不法之所有，與壬○○、辛○○及邱智明三人（另行起訴）共同以犯竊盜為常
    業之犯意聯絡，分別於九十一年九月初、九十一年九月十九日凌晨某時、九十一
    年九月十一日凌晨某時、九十一年十月二日晚間九時許，在臺北縣中和市○○路
    ○段一三六巷六弄四號四樓、臺北縣中和市○○路五六九巷九弄二十之四號、臺
    北縣中和市○○路四八三號、臺北縣中和市○○路二七八巷十六弄八之二號、臺
    北市○○路○段六之三號，由辛○○或他人攜帶鐵門剪及開喇叭鎖之工具破壞鐵
    窗及鐵門後，侵入被害人未○○、雷晞昀、戊○○、癸○○、午○○及寅○○住
    處行竊（以上均見臺灣板橋地方法院檢察署九十一年度偵字第二三三０九號）；
    另以被告庚○○基於意圖為自己不法所有之概括犯意，分別於九十一年十月二十
    五日、九十一年十一月七日及九十一年十一月七日凌晨三時許，在臺東市○○路
    四六五號、臺東市○○路○段二三八號、臺東市○○路○段五九三號，持鐵撬破
    壞門鎖侵入被害人丑○○、甲○○、巳○○住處行竊之犯行，因前揭本案犯行為
    前案判決效力所及而諭知免訴，則此二部分併案，顯與本案犯行並無連續犯之裁
    判上一罪關係，本院自無從併予審判，應退由檢察官另依法妥適卓辦。
據上論結，應依刑事訴訟法第三百零二條第一款、第三百零七條，判決如主文。
中        華        民        國       九十二     年   七   月   十五   日
                                  臺灣宜蘭地方法院刑事第二庭
                                      審判長法  官  黃  永  勝
                                            法  官  鄭  貽  馨
   法  官  郭  顏  毓
右正本證明與原本無異。
如不服本判決應於送達後十日內向本院提出上訴狀。(應附繕本)
                                            書記官  莊  淑  茹
中        華        民        國       九十二     年   七   月   十七   日


司法院資訊處製作；財團法人民間司法改革基金會備份。
